【裁判字號】    95,訴,790
【裁判日期】    950801
【裁判案由】    偽造文書等
【裁判全文】
臺灣臺南地方法院刑事判決               95年度訴字第790號
公  訴  人  臺灣臺南地方法院檢察署檢察官
被      告  丙○○
                    另案在臺灣臺南監獄臺南分監執行中
上列被告因偽造文書等案件，經檢察官提起公訴（95年度偵字第
3933號），被告就犯罪事實為有罪之陳述，本院裁定進行簡式審
判程序，判決如下：
    主  文
丙○○行使偽造私文書，足以生損害於他人，處有期徒刑玖月，
扣案臺灣土地銀行存摺類取款憑條「簽蓋原留印鑑」欄上偽造「
乙○○」印文貳枚沒收；又意圖為自己不法之所有，而侵占自己
持有他人之物，處有期徒刑月。應執行有期徒刑拾月，扣案臺
灣土地銀行存摺類取款憑條「簽蓋原留印鑑」欄上偽造「乙○○
」印文貳枚沒收。
    事實及理由
一、犯罪事實及證據名稱除與起訴書記載相同部分均予以引用外
    （如附件），另補充如下：
  (一)起訴書記載丙○○竊取「甲○○所有之金項鍊一條」部分，
    業據公訴檢察官減縮此部分之起訴事實（見本院卷第二七頁
    ），應予刪除。
  (二)本件被告已於本院審理時自白認罪（見本院卷第二七頁）。
  (三)按行為後法律有變更者，適用行為時之法律，但行為後之法
    律有利於行為人者，適用最有利於行為人之法律，刑法第二
    條第一項定有明文。為法律變更比較時，應就罪刑有關之共
    犯、未遂犯、想像競合犯、牽連犯、連續犯、結合犯，以及
    累犯加重、自首減輕暨其他法定加減原因（如身分加減）與
    加減例等一切情形，綜其全部罪刑之結果而為比較（最高法
    院二十四年上字第四六三四號判例、九十五年五月二十三日
    刑事庭第八次會議決議意旨一4.參照），不得割裂適用。
    1.被告行為後，刑法已刪除第五十五條關於牽連犯之規定，
      則依修正前即行為時之舊法規定，可應從一重罪處斷之罪
      ，因新法已刪除牽連犯規定，若所犯各罪應依數罪併罰之
      規定分論併罰，則比較新舊法之規定，舊法規定並非較有
      利於被告，依刑法第二條第一項本文之規定，應適用行為
      時之法律，即適用修正前刑法第五十五條牽連犯之規定，
      從一重處斷。被告所犯行使偽造準私文書、竊盜、詐欺取
      財、不正由自動付款設備取得他人之物四罪，本質上為罪
      名不同，行為互異之數罪，揆諸前開說明，自應適用有利
      於行為人之法律即修正前刑法第五十五條牽連犯之規定，
      從一重以行使偽造準私文書罪處斷。
    2.刑法第五十六條連續犯之規定，業於九十四年一月七日修
      正公布刪除，並於九十五年七月一日施行，則被告之犯行
      ，因行為後新法業已刪除連續犯之規定，此刪除雖非犯罪
      構成要件之變更，但顯已影響行為人刑罰之法律效果，自
      屬法律有所變更，比較新、舊法結果，本件本質上屬於數
      罪之連續竊盜及不正由自動付款設備取得他人之物行為，
      仍應適用較有利於被告之行為時法律，應以舊法論以連續
      犯（至於行使偽造準私文書行為僅有一次，起訴書證據並
      所犯法條有關連續行使偽造準私文書部分應予更正）。
二、刑罰裁量：爰審酌被告曾有違反肅清煙毒條例、詐欺等前科
    ，有臺灣高等法院被告前案紀錄表一份在卷可憑（見本院卷
    第五至八頁），素行不佳，及其犯罪之動機及目的，盜領告
    訴人銀行帳戶之犯罪手段，另侵害告訴人之姓名權、經濟信
    用，所得不法利益新臺幣近七萬餘元，迄今尚未與告訴人和
    解賠償，念被告坦承犯罪，態度良好等一切情狀，分別量處
    如主文所示之刑，並定其應執行刑，以資懲儆。末按依刑法
    第五十一條定應執行刑時，裁判確定前犯數罪，其中一罪在
    新法施行前者，亦應為新舊法比較（最高法院九十五年五月
    二十三日第八次刑事庭會議決議參照）。查受刑人即被告於
    裁判確定前犯數罪，均係於九十五年七月一日之前犯之，修
    正前刑法第五十一條規定：「數罪併罰，分別宣告其罪之刑
    ，依左列各款定其應執行者：」其中第五款規定：「宣告多
    數有期徒刑者，於各刑中之最長期以上，各刑合併之刑期以
    下，定其刑期。但不得逾二十年。」修正後刑法第五十一條
    第五款規定：「宣告多數有期徒刑者，於各刑中之最長期以
    上，各刑合併之刑期以下，定其刑期。但不得逾三十年」比
    較結果，修正後刑法並非較有利於行為人，依刑法第二條第
    一項前段之規定，仍應依修正前刑法，定其應執行之刑。扣
    案臺灣土地銀行存摺類取款憑條「簽蓋原留印鑑」欄上偽造
    「乙○○」印文二枚（見偵查卷第四九頁），其中上開私文
    書均為銀行所有，無從沒收，惟其上偽造之前揭印文，不問
    屬於犯人與否，應依刑法第二百十九條之規定宣告沒收。又
    本判決係依刑事訴訟法第三百十條之二及第四百五十四條所
    製作之簡化判決，依法僅需記載犯罪事實、證據名稱及應適
    用之法條，並得以簡略方式為之，如認定之犯罪事實、證據
    及應適用之法條，與檢察官聲請簡易判決處刑書或起訴書之
    記載相同者，得引用之，附此敘明。
三、依刑事訴訟法第二百九十九條第一項前段、第二百七十三條
    之一第一項、第三百十條之二、第四百五十四條，刑法第二
    條第一項本文、第二百十條、第二百十六條、第二百二十條
    、第三百二十條第一項、第三百三十五條第一項、第三百三
    十九條第一項、第三百三十九條之二第一項、修正前刑法第
    五十五條、第五十六條、第五十一條第五款、第二百十九條
    ，判決如主文。
四、如不服本判決，應於判決送達後十日內，向本院提出上訴狀
    。
中    華    民    國    95    年    8     月    1     日
                  刑事第十一庭  法  官  李東柏
以上正本證明與原本無異。
                                書記官  簡湘雲
中    華    民    國    95    年    8     月    1     日
附錄本案論罪科刑法條全文：
刑法第二百十條
偽造、變造私文書，足以生損害於公眾或他人者，處五年以下有
期徒刑。
刑法第二百十六條
行使第二百十條至第二百十五條之文書者，依偽造、變造文書或
登載不實事項或使登載不實事項之規定處斷。
刑法第二百二十條
在紙上或物品上之文字、符號、圖畫、照像，依習慣或特約，足
以為表示其用意之證明者，關於本章及本章以外各罪，以文書論
。
錄音、錄影或電磁紀錄，藉機器或電腦之處理所顯示之聲音、影
像或符號，足以為表示其用意之證明者，亦同。
刑法第三百二十條第一項
意圖為自己或第三人不法之所有，而竊取他人之動產者，為竊盜
罪，處五年以下有期徒刑、拘役或五百元以下罰金。
刑法第三百三十五條第一項
意圖為自己或第三人不法之所有，而侵占自己持有他人之物者，
處五年以下有期徒刑、拘役或科或併科一千元以下罰金。
第三百三十九條第一項
意圖為自己或第三人不法之所有，以詐術使人將本人或第三人之
物交付者，處五年以下有期徒刑、拘役或科或併科一千元以下罰
金。
刑法第三百三十九條之二第一項
意圖為自己或第三人不法之所有，以不正方法由自動付款設備取
得他人之物者，處三年以下有期徒刑、拘役或一萬元以下罰金。


司法院資訊處製作；財團法人民間司法改革基金會備份。
